【裁判字號】    97,台上,3817
【裁判日期】    970814
【裁判案由】    妨害電腦使用
【裁判全文】
最高法院刑事判決            九十七年度台上字第三八一七號
上  訴  人  甲○○
選任辯護人  許進德律師
上列上訴人因妨害電腦使用案件，不服臺灣高等法院中華民國九
十四年十月五日第二審判決（九十四年度上訴字第二八０三號，
聲請簡易判決處刑案號：臺灣臺北地方法院檢察署九十二年度偵
字第二一七二一號、第二二五五一號），提起上訴，本院判決如
下：
    主  文
上訴駁回。
    理  由
按刑事訴訟法第三百七十七條規定：上訴於第三審法院，非以判
決違背法令為理由不得為之；是提起第三審上訴，應以原判決違
背法令為理由，係屬法定要件；如果上訴理由書狀並未依據卷內
訴訟資料具體指摘原判決不適用何種法則或如何適用不當，或所
指摘原判決違法情事顯與法律規定得為第三審上訴理由之違法情
形不相適合時，均應認其上訴為違背法律上之程式，予以駁回。
本件原判決撤銷第一審關於上訴人甲○○之科刑判決，改判仍論
處上訴人無故刪除他人電腦之電磁紀錄，致生損害於他人罪刑（
處有期徒刑七月）；已詳敘其認定所憑之證據及認定之理由；自
形式上觀察，原判決並無違背法令之情形。上訴人之上訴意旨略
稱：(一)原判決事實欄認定上訴人係先自富可企業有限公司（下
稱富可公司）離職後再進入該公司刪除電腦內之客戶資料等檔
案，但於理由欄則說明上訴人係於離職前進入富可公司刪除電
腦內之客戶資料等檔案，有判決理由矛盾之違法。(二)刑法第三百
五十九條之無故刪除他人電腦之電磁紀錄罪，係以致生損害於公
眾或他人為要件，而上訴人刪除之電腦檔案係富可公司已經出
貨完成之訂單，而該訂單或資料，依證人即富可公司之人員周
雅玲、陳汝惠之證述，均有另行歸（存）檔，足見上訴人之行為
對於富可公司並未產生損害，原判決對上開證人所為之證述，
未說明何以不足採，有理由不備之違法。(三)原判決認定上訴人之
犯罪情節與第一審判決認定相同，而上訴人於第一審審理中否認
本件犯行，第一審判處有期徒刑六月，但於原審已坦承有擅自刪
除富可公司之電腦檔案，原判決竟撤銷第一審判決，改判量處
有期徒刑七月，顯然未注意審酌刑法第五十七條第十款規定之犯
罪後態度，且有違刑事訴訟法第三百七十條規定之不利益變更禁
止原則，自有違誤等語。
惟查：原判決依憑富可公司負責人陳瑞興於偵查中之指訴，證
人即達錡網訊科技股份有限公司技術服務部經理陳俊佑於偵查、
第一審審理中之證述，證人周雅玲、陳汝惠於第一審審理之證述
，案發當日富可公司所在大樓監視器錄影帶之翻拍光碟、相片
，遭刪除之富可公司電腦檔案列表等，詳為說明其認定上訴人
有本件犯行所憑之證據及其認定之理由，並就上訴人辯稱其刪除
之富可公司電腦檔案，係已出貨之紀錄，該公司均另有存檔，
其行為不足致生損害於富可公司等語，認不足採信，予以指駁
；經核俱與卷內資料相符，原判決並無理由不備、理由矛盾之違
法。且查：原判決於理由欄四、依卷內資料說明上訴人原係富可
公司之副總經理，於案發後離職自行設立營業內容相同之公司
，為保持日後競爭優勢，在離職前於案發當日下班後，進入富可
公司刪除公司電腦內客戶之資料等檔案等情，而原判決於事實
欄則先記載上訴人於離職後成立另一家營業內容相同之公司，再
詳為記載上訴人本件犯罪之目的，所為犯罪構成要件行為之經過
等情，經核原判決事實欄之記載與理由之說明尚難謂有理由矛盾
可言。又刑之量定，乃法律賦予法院自由裁量之事項，原判決撤
銷第一審量處有期徒刑六月之判決，改判量處有期徒刑七月，已
以行為人之責任為基礎，詳為說明斟酌刑法第五十七條各款情事
，其量刑未逾越法定刑度，又未濫用其權限，於法並無不合，而
本件第一審判決後，檢察官以量刑過輕為由，提起第二審上訴，
原判決量處較第一審為重之刑度，自無違刑事訴訟法第三百七十
條規定之不利益變更禁止原則。至上訴人雖於原審審理中坦承有
擅自刪除富可公司之電腦內檔案，但仍辯稱其所刪除之電腦檔
案是否如富可公司提出之明細表所列其不清楚，且其所為並未
致該公司損害等語，原判決乃未認其已坦承犯行，與卷內資料尚
無不符。另原判決於理由內就上訴人辯稱其刪除富可公司電腦
資料，不足致生損害於該公司予以指駁，已如前述。上訴意旨(一)
(二)(三)或係徒憑己見，漫事指摘原判決違法，或係就原審採證認事
之適法職權行使及原判決已說明之事項，再為事實上之爭執，俱
非適法之上訴理由。綜上，應認上訴人之上訴違背法律上之程式
，予以駁回。又本件為程序判決，上訴人提出戶籍謄本等請求本
院宣告緩刑，無從審酌，併予敘明。
據上論結，應依刑事訴訟法第三百九十五條前段，判決如主文。
中    華    民    國  九十七  年    八    月   十四   日
                      最高法院刑事第八庭
                          審判長法官  林  永  茂
                                法官  蘇  振  堂
                                法官  何  菁  莪
                                法官  宋      祺
                                法官  陳  祐  治
      本件正本證明與原本無異
                                      書  記  官
中    華    民    國  九十七  年    八    月   二十   日
                                                      Ｅ


司法院資訊處製作；財團法人民間司法改革基金會備份。
